臺灣板橋地方法院刑事判決　　　　　　　95年度易字第2071號
公　訴　人　臺灣板橋地方法院檢察署檢察官
被　　　告　丁○○
上列被告因傷害案件，經檢察官提起公訴（95年度偵字第13648
號），本院判決如下：
    主  文
丁○○教唆傷害人之身體，處拘役肆拾日，如易科罰金，以銀元
參佰元折算壹日。
    事  實
一、丁○○與丙○○均任職於臺北縣板橋市○○路○段三十六巷
    五號之五「好朋友歡唱聯誼卡拉ＯＫ」，二人屬同事關係，
    丁○○因細故對丙○○有所不滿，竟於民國九十四年八月三
    日凌晨某時，以電話教唆乙○○（另經本院以簡易判決處刑
    ）傷害丙○○，因此引發乙○○傷害人之犯意，乙○○遂於
    同日凌晨二時三十分許，在上址卡拉ＯＫ店內，持塑膠盤毆
    打丙○○頭部，致丙○○受有頭部挫傷併頭皮紅腫及擦傷、
    臉部挫傷併前額擦傷等傷害。
二、案經丙○○訴由臺北縣政府警察局板橋分局移送臺灣板橋地
    方法院檢察署檢察官偵查起訴。
    理  由
甲、證據能力方面：
一、按被告以外之人於審判外之言詞或書面陳述，除法律有規定
    者外，不得作為證據，刑事訴訟法第一百五十九條第一項固
    有明定。惟被告以外之人於審判外之陳述，雖不符同法第一
    百五十九條之一至之四規定，但經當事人於審判程序同意作
    為證據，法院審酌該言詞陳述或書面作成時之情況，認為適
    當者，亦得為證據，且當事人、辯護人於法院調查證據時，
    知有第一百五十九條第一項不得為證據之情形，而未於言詞
    辯論終結前聲明異議者，視為有前項之同意，此亦據刑事訴
    訟法第一百五十九條之五規定甚明。
二、查證人乙○○於偵查中之證詞，及卷附之仁愛醫院診斷證明
    書等證據，被告丁○○於本院九十五年十一月九日準備程序
    中，已陳稱：「對證據能力沒有意見，同意引為審判期日調
    查之證據」等語明確，迄本院言詞辯論終結前，復未就上開
    證據之證據能力聲明異議，顯然已經同意將之作為證據，本
    院審酌上開證據並非違法取得，亦無證明力明顯過低之情形
    ，是均得作為認定被告犯罪之證據。
乙、得心證之理由：
一、訊據被告承認伊與丙○○係臺北縣板橋市○○路○段三十六
    巷五號之五「好朋友歡唱聯誼卡拉ＯＫ」同事，伊曾於九十
    四年八月三日凌晨某時致電乙○○，嗣後乙○○於同日凌晨
    二時三十分許毆打丙○○，致丙○○受有頭部挫傷併頭皮紅
    腫及擦傷、臉部挫傷併前額擦傷等傷害之情不諱，惟矢口否
    認犯罪，辯稱：伊只有告訴乙○○伊想要打丙○○，沒有叫
    乙○○一定要打云云。經查：
  (一)丙○○於九十四年八月三日凌晨二時三十分許，遭乙○○持
    塑膠盤毆打，因此受有頭部挫傷併頭皮紅腫及擦傷、臉部挫
    傷併前額擦傷等傷害之事實，業據證人即告訴人丙○○於本
    院九十六年一月二日審理時證述明確（見本院卷上開期日審
    判筆錄第三頁），核與證人乙○○於偵查及本院九十五年十
    二月十二日審理時證述之情節相符（見偵查卷第四十八頁、
    本院卷同上期日審判筆錄第二頁至第三頁），復有仁愛醫院
    診斷證明書一紙在卷可稽（見偵查卷第十七頁），堪予認定
    。
  (二)乙○○傷害丙○○之行為，確因被告之唆使而起，此節復具
    證人乙○○先於偵查中證述：「（九十四年八月三日凌晨誰
    叫你去店裡打丙○○？）丁○○。」、「（丁○○如何跟你
    說？）他說他對丙○○很不爽，很想打他，我後來去店裡。
    」、「（你與丁○○碰面後談論何事？）我與朋友三、四名
    到店裡後，丁○○就過來坐下後直接就喝酒，他說他對丙○○很不爽，真的很想打他。」、「（後來發生何事？）我點
    丙○○的檯，丙○○過來，喝到一半時，丁○○說有事，他
    要先走，他離開後我接到他一通電話。」、「（那通電話丁○○如何跟你說？）丁○○說他心情很不爽，真的很想打丙○○，叫我打丙○○。」、「（你接完電話後作何事？）我
    進入包廂就跟丙○○起衝突，我就動手打丙○○。」等語明
    確，再於本院九十五年十二月十二日審理時，具結證稱：「
    （你到了之後有無再接到丁○○的電話？）我到了之後就直
    接進去找丁○○，我問她和丙○○發生什麼事，丙○○、丁○○當時都在坐別人的檯，後來他們二人都過來坐我們的檯
    。當時我和丙○○沒說什麼，我是問丁○○為何想打丙○○
    ，丁○○說她不想談，她很生氣。沒多久，丁○○就離開這
    家卡拉ＯＫ。我就繼續在這家店裡喝酒... 後來我又接到丁○○的電話，丁○○問我是否還在這家店裡，我說對，我有
    問丁○○要不要我處理，丁○○就說她真的很氣丙○○，她
    的意思是說她很想打丙○○。我掛完電話，進去店裡就和丙○○起口角。... 。」、「丁○○確實曾經叫我打丙○○。
    是在她離開店內後所打的第一通電話中說的。」等情綦詳，
    足認被告主觀上有教唆乙○○犯罪之故意，客觀上亦有教唆
    行為，且乙○○確實因被告之教唆而起意傷害丙○○，均甚
    明確。被告辯稱：伊只有說想打丙○○，沒有叫乙○○一定
    要打云云，洵屬卸責之詞，無足採信。
  (三)從而本案事證明確，被告犯行堪予認定。
二、論罪科刑：
  (一)被告行為後，刑法及其施行法業於九十五年七月一日修正施
    行，關於新舊法律變更之比較適用，原則上應就罪刑有關之
    共犯、未遂犯、想像競合犯、牽連犯、連續犯、結合犯，以
    及累犯加重、自首減輕暨其他法定加減原因（如身分加減）
    與加減例等一切情形，綜其全部罪刑之結果而為比較（最高
    法院二十七年上字第二六一五號判例、同院八十七年度臺非
    字第四００號判決及同院九十五年第八次會議決議參考）。
    又此次修法與本案罪刑相關者，有刑法第二十九條、第四十
    一條、第三十三條第五款等規定，本院認：
    (1)被告無論依修正前或修正後之刑法第二十九條規定，均成
      立教唆犯，且均應依其所教唆之罪處罰之，故就此部分而
      言，新法並未更有利於被告。
    (2)就易科罰金之折算標準部分，如依修正前刑法第四十一條
      第一項及修正前罰金罰鍰提高標準條例第二條（現已刪除
      ）之規定，係以銀元一百元以上三百元以下即新臺幣三百
      元以上九百元以下折算一日，惟若依修正後刑法第四十一
      條第一項前段規定，則以新臺幣一千元、二千元或三千元
      折算一日，二者相較之下，以修正前之規定較有利於被告
      。
    (3)再就刑法三十三條第五款言之，被告所犯刑法第二百七十
      七條第一項本身雖未修正，但在此次刑法及其施行法修正
      之前，依罰金罰鍰提高標準條例第一條前段之規定，其罰
      金部分之法定刑度為「銀元一萬元（即新臺幣三萬元）以
      下，銀元一元（即新臺幣三元）以上」。嗣刑法施行法第
      一之一條增訂：「中華民國九十四年一月七日刑法修正施
      行後，刑法分則所定罰金之貨幣單位為新臺幣；九十四年
      一月七日刑法修正時，刑法分則編未修正之條文定有罰金
      者，自九十四年一月七日刑法修正施行後，就其所定數額
      提高為三十倍，但七十二年六月二十六日至九十四年一月
      七日新增或修正之條文，就其所定數額提高為三倍」，此
      規定因屬前揭罰金罰鍰提高標準條例第一條但書所稱之「
      法律已依一定比率規定罰金或罰鍰之數額或倍數」，自應
      優先適用，另修正後刑法第三十三條第五款亦已將罰金刑
      調整為新臺幣一千元以上，以百元計算，故依修正後之標
      準換算，刑法第二百七十七條第一項之罰金刑已變更為「
      新臺幣三萬元以下，新臺幣一千元以上」，二者就罰金之
      最高數額固無不同，惟最低數額部分則以修正前之規定較
      有利於被告。
    (4)綜上，本案經本院綜合全部罪刑整體比較之結果，修正後
      之規定並未較有利於被告，依現行刑法第二條第一項前段
      規定，自應一體適用修正前之各規定論處。
  (二)被告教唆乙○○傷害人之身體，依修正前刑法第二十九條第
    一項規定，為教唆犯，應依同條第二項之規定，依其所教唆
    之傷害罪處罰之。故核被告所為，係犯修正前刑法第二十九
    條第一項、刑法第二百七十七條第一項之教唆傷害罪。爰審
    酌被告素行堪稱良好，被害人所受傷勢亦非嚴重，惟被告虛
    詞掩飾犯行之犯後態度，暨其犯罪之動機、目的、手段等一
    切情狀，量處如主文所示之刑，並諭知易科罰金之折算標準
    。至乙○○為傷害犯行所用之塑膠盤，既為扣案，亦無證據
    證明係被告或乙○○所有，爰不予宣告沒收，併此敘明。
據上論斷，應依刑事訴訟法第二百九十九條第一項前段，刑法第
二條第一項前段、修正前第二十九條第一項、第二項、第二百七
十七條第一項、修正前第四十一條第一項前段，罰金罰鍰提高標
準條例第一條前段、修正前第二條，判決如主文。
本案由檢察官甲○○提起公訴，經檢察官溫祖德到庭執行職務。
中　　華　　民　　國　　96　　年　　1 　　月　　16　　日
                   刑事第十庭  審判長法  官  林海祥
                                     法  官  張筱琪
                                     法  官  劉元斐
上列正本證明與原本無異。
如不服本判決，應於判決送達後十日內向本院提出上訴書狀 (應
附繕本)，上訴於臺灣高等法院。
                                     書記官  郭玉芬
中　　華　　民　　國　　96　　年　　1 　　月　　16　　日
附錄本案論罪科刑所引法條：
刑法第二百七十七條：
傷害人之身體或健康者，處三年以下有期徒刑、拘役或一千元以
下罰金。
犯前項之罪因而致人於死者，處無期徒刑或七年以上有期徒刑；
致重傷者，處三年以上十年以下有期徒刑。
